---
title: "BMW vs Volkswagen"
author: "Iker Aguirre Otaegui"
date: "11/29/2020"
output: html_document
---

```{r setup, include= FALSE}
knitr::opts_chunk$set(echo = TRUE)
```


El presente trabajo tiene como objetivo estudiar las series de precios de las acciones de BMW y Volkswagen, de las multinacionales del sector automovilístico. Para ello, nos serviremos de todos los valores registrados desde el 1 de enero de 2014 hasta la fecha. Los datos serán obtenidos mediante el paquete quantmod, el cual extrae la información financiera de plataformas como Google Finance o Yahoo Finance.

Para el estudio, Haremos uso de los modelos Garch, para BMW, y VAR, para ambas compañías.


```{r, include = FALSE}
library("quantmod") 
library(forecast)
library("fGarch")
library(vars)
```

```{r}
bmw <- getSymbols("BMW.DE", from = "2014-01-01", to = "2020-11-20", auto.assign = FALSE)
volks <- getSymbols("VOW.DE", from = "2014-01-01", to = "2020-11-20", auto.assign = FALSE)
bmw.ad = Ad(bmw)
volks.ad = Ad(volks)
```

Para el estudio, Haremos uso de los modelos Garch, para BMW, y VAR, para ambas compañías.


## 1. GARCH con BMW

El modelo GARCH es un modelo utilizado frecuentemente en el estudio de la volatilidad en los rendimientos en una serie temporal dada. 

En el siguiente gráfico podemos ver la representación de la evolución del precio, rentabilidad y volatilidad.


```{r, include = FALSE}
bmw.rent = dailyReturn(bmw.ad, type = 'log',leading = FALSE)
bmw.rent = na.exclude(bmw.rent)
```

```{r, include = FALSE}
plot.zoo(cbind(bmw.ad, bmw.rent, bmw.rent^2), 
         main = " BMW",
         xlab = "Years",
         ylab = c("Price","Return", "Volatility"))
```

```{r}
t.test(bmw.rent)
```


A continuación, representamos la función de autocorrelación y la autocorrelación parcial.


```{r}
bmw.volproxy = bmw.rent^2 
tsdisplay(bmw.volproxy) 
```
Podemos observar una claro pico de volatilidad en la serie, probablemente resultado del incicio de la pandemia mundial por Covid-19.

Aplicamos el Ljung-Box test para comprobar si las autocorrelaciones son iguales a 0.


```{r}
Box.test(bmw.volproxy,lag=10,  type="Lj")
Box.test(bmw.volproxy,lag=20,  type="Lj")
Box.test(bmw.volproxy,lag=40,  type="Lj")
```


Contruimos un modelo ARCH(1).


```{r}
bmw.arch = garchFit(~1 + garch(1,0), data = bmw.rent, trace = F) 
summary(bmw.arch)

resi = residuals(bmw.arch, standardize = T) 
```


A continuación, creamos un GARCH (1,1)


```{r}
bmw.garch = fGarch::garchFit(~1 + garch(1,1), data = bmw.rent, trace = F) 
summary(bmw.garch)

resi = residuals(bmw.garch, standardize=T) 
resi = xts(resi, order.by = index(bmw.rent)) 
tsdisplay(resi^2) 
```

Usamos la T-Student en el GARCH(1,1)


```{r}
bmw.t = garchFit(~1 + garch(1,1), data = bmw.rent, trace = F, cond.dist = "std")
summary(bmw.t)
```


Por último, realizamos la predicción.


```{r}
predict(bmw.t) 
preda = predict(bmw.t, n.ahead = 10, plot=TRUE, crit_val = 2) 
predb = predict(bmw.t,n.ahead = 20, plot=TRUE, conf = .9,nx = 100) 
plot(preda)
plot(predb)
```


## 2. VAR con BMW y Volkswagen.

EL vector autorregresivo se utiliza para estudiar la relación bidireccional entre las variables, es decir, todas influyen en todas. Puesto que se aplica a series estacionarias, utilizaremos las diferencias para realizar la conversión. Además, convertimos a datos mensuales.

```{r}
bmw.ret <- diff(log(bmw.ad))
volks.ret <- diff(log(volks.ad))
```

```{r}
bmw.m <- to.monthly(bmw.ret)$bmw.ret.Close
volks.m <- to.monthly(volks.ret)$volks.ret.Close
```

```{r, include = FALSE}
auto = na.exclude(cbind(bmw.m, volks.m))
```


Utilizamos el criterio del menor AIC para seleccionar el número de retardos.


```{r}
VARselect(auto)
```

Como podemos ver, utilizaremos un solo retardo.

```{r}
var = VAR(auto)
summary(var)
```

Realizamos la predicción y obtenemos representamos las funciones impulso-respuesta.
```{r}
var.pred <- predict(var, n.ahead = 10, ci = 0.95)
Phi(var)
plot(var.pred)
````

```{r}
var.irf <- irf(var) 
plot(var.irf)
```
