---
title: "Series temporales y Apple"
author: "Iker Aguirre Otaegui"
date: "11/16/2020"
output: html_document
---


El siguiente trabajo tiene como objetivo realizar una predicción sobre las ventas para los años 2017 y 2018  de la multinacional americana Apple. Para ello, nos serviremos de la información de las ventas de la compañía en la última década. Utilizaremos el modelo ETS y ARIMA que mejor predicción realicen.


```{r setup, include=FALSE}
knitr::opts_chunk$set(echo = TRUE)
```

```{r, include = FALSE}
library(ggplot2)
library(dplyr)
library(xts)
library(forecast)
library(tseries)
library(readr)
library(skimr)
```


Cargamos la base de datos con la información.


```{r}
apple <- read.csv("IngresosApple.csv", 
                  sep=";")
apple
```

Como se puede observar, los datos abarcan desde el segundo trimestre de 2008 hasta el tercero de 2017.


```{r}
str(apple)
```

```{r}
skim(apple)
```

Creamos una nueva variable "quarters" para poder convertir a xts. Después, convertimos los datos a una serie trimestral.


```{r}
quarters <- seq(as.Date("2008-04-01"), 
                as.Date("2017-09-30"), 
                by = "quarter")
apple_xts <- xts(apple$Ingresos, order.by = quarters)
apple_xts <- to.quarterly(apple_xts)
```

```{r}
apple_xts
```


Ahora, transformamos los datos a zoo.


```{r}
apple_zoo <- as.zoo(apple_xts$apple_xts.Close)
```

Segmentamos la muestra en dos subgrupos:

1. El primero, la que al uso sería la muestra test, será la que vamos a intentar predecir (2017). No lo usaremos en esta ocasión.

2. El segundo incluirán todos los datos de ventas previos disponibles (2008 - 2016)

```{r}
length(apple_zoo)
```


Puesto que sabemos que hay un total de 38 trimestres, y que solo tres pertenecen a la muestra de test, podemos separarlos de manera manual.


```{r}
apple_test <- apple_zoo[36:38]
apple_train <- apple_zoo[1:35]
```


Creamos un dataframe con los ingresos y los trimestres, que más adelante utilizaremos para la representación gráfica de las predicciones.


```{r}
df_apple <- data.frame(value = as.vector(apple_zoo),
                     time = time(apple_zoo))
```


# Modelo ETS


```{r}
ets_apple <- ets(apple_train)
summary(ets_apple)
```


Como se puede observar, el modelo sigue la estructura M, A, M:

1. Error multiplicativo..

2. Aditivo en estacionalidad.

3. Multiplicativo en tendencia.

Representamos los residuos con el fin de que se asemeje lo máximo posible al ruido blanco:


```{r}
ggtsdisplay(ets_apple$residuals)
```

```{r}
prediccion_ets <- forecast(ets_apple)

ggplot(df_apple) + geom_point(aes(x = time, y = value)) + 
  geom_line(aes(x = time, y = value)) + geom_forecast(prediccion_ets, 
                                                  alpha = 0.5) +                         
      labs(title = "ETS", subtitle = "Predicción APPLE",   
           x = "Fechas", y = "Ingresos")
```

# Modelo Arima


```{r}
arima_apple <- auto.arima(apple_train, lambda = 0)
summary(arima_apple)
```


Al igual que con el modelo ETS, graficamos los residuos del modelo ARIMA con la intención de que se asemeje lo máximo posible al ruido blanco.


```{r}
ggtsdisplay(arima_apple$residuals)
```

```{r}
prediccion_arima <- forecast(arima_apple)

ggplot(df_apple) + geom_point(aes(x = time, y = value)) + 
  geom_line(aes(x = time, y = value)) + geom_forecast(prediccion_arima, 
                                                  alpha = 0.5) +                         
      labs(title = "ARIMA", subtitle = "Predicción APPLE",   
           x = "Fechas", y = "Ingresos")
```


# Comparación y elección de de modelos


```{r}
summary(ets_apple)
summary(arima_apple)
```


En este caso escogeríamos el modelo ETS, puesto que dispone de menos RMSE. Su tendencia parece más alcista.